最高法院刑事判決　　　　　　　　　 110年度台上字第5611號
上　訴　人　蔡正義
 
 
上列上訴人因違反毒品危害防制條例案件，不服臺灣高等法院中
華民國110年5月27日第二審判決（110年度上訴字第580號，起訴
案號：臺灣臺北地方檢察署109年度偵字第18804、22173 號），
提起上訴，本院判決如下：
    主  文
上訴駁回。
    理  由
一、按刑事訴訟法第377 條規定，上訴於第三審法院，非以判決
    違背法令為理由，不得為之。是提起第三審上訴，應以原判
    決違背法令為理由，係屬法定要件。如果上訴理由書狀並未
    依據卷內訴訟資料，具體指摘原判決不適用何種法則或如何
    適用不當，或所指摘原判決違法情事，顯與法律規定得為第
    三審上訴理由之違法情形，不相適合時，均應認其上訴為違
    背法律上之程式，予以駁回。
二、本件原判決認定上訴人蔡正義有其事實欄所載共同自加拿大
    私運第二級毒品大麻入境臺灣犯行，事證明確，因而維持第
    一審從一重論處上訴人共同犯運輸第二級毒品罪刑（另想像
    競合犯私運管制物品進口罪）之判決，駁回上訴人在第二審
    之上訴，已載敘所憑之證據及理由。並就上訴人在原審主張
    ：伊想供出毒品來源，已向檢方告發乙節，亦依卷內證據資
    料及調查證據之結果，敘明本案經查並無因其供出毒品來源
    而查獲其他共犯或正犯之事證，無從適用毒品危害防制條例
    第17條第1 項減輕其刑之規定等旨。所為論斷，核無悖於論
    理法則與經驗法則，且有卷內證據資料可資覆按，自無違法
    可指。
三、按刑之量定，係實體法上賦予法院得依職權自由裁量之事項
    ，苟已以行為人之責任為基礎，並斟酌刑法第57條各款所列
    情狀，在法定刑度內，酌量科刑，無偏執一端，致明顯失出
    失入情形，即不得任意指摘為違法，以為第三審上訴之理由
    。原判決已敘明第一審判決於適用修正前毒品危害防制條例
    第17條第2 項及刑法第59條之規定，遞予減輕其刑後，以上
    訴人之責任為基礎，並依刑法第57條各款規定之事由，審酌
    其違犯國家嚴格禁令之惡性，共同輸運大麻入境所生之危害
    ，私運毒品之數量龐大等犯罪情節，但犯後已坦認犯行不諱
    之態度，及其品行、素行、健康狀況暨自述之教育與智識程
    度、職業、經濟及家庭狀況等一切情狀，量處其有期徒刑 4
    年，尚稱妥適，而予維持等旨。核其刑罰之量定，已兼顧上
    訴人有利與不利之科刑資料，客觀上並未逾越法定刑度，亦
    與罪刑相當原則無悖，核屬事實審法院量刑職權之適法行使
    ，自不得任意指為違法。
四、上訴意旨置原判決之明白論敘於不顧，猶謂：伊已坦認犯行
    ，犯後態度良好，先前復無有關毒品之前科，素行亦佳，係
    因患有甲狀腺內分泌失調症，認大麻可改善身體狀況而犯罪
    ；先前已決定供出毒品上游為「楊思敏」及其住所，可見伊
    確有悔悟之心，原審量刑過重，應依刑法第59條酌予減輕其
    刑云云，係執陳詞並憑己見，對原審刑罰裁量職權之適法行
    使泛言指摘，揆諸前揭說明，顯非合法之第三審上訴理由。
五、綜上，應認本件上訴違背法律上之程式，予以駁回。又本院
    為法律審，本案既從程序上駁回上訴，上訴人請求本院撤銷
    改判較輕之刑，自無從審酌；另上訴人業經原審依刑法第59
    條規定予以酌減其刑，上訴人請求本院再予酌減，於法尤屬
    無據，均附此敘明。
據上論結，應依刑事訴訟法第395條前段，判決如主文。
中    華    民    國   110    年    10    月    20    日
                  刑事第五庭審判長法  官  吳  信  銘  
                                  法  官  梁  宏  哲  
                                  法  官  沈  揚  仁  
                                  法  官  蔡  廣  昇  
                                  法  官  何  菁  莪  
本件正本證明與原本無異
                                  書記官
中    華    民    國   110    年    10    月    27    日